
\vspace{1.8em}
\begin{minipage}{\textwidth}
\stepcounter{mallinumber}
\textbf{Tüüpsõnamall \arabic{mallinumber}\,\vadja{nüčüin}}\\

\begin{sideways}
\begin{tabular}{l l}
muutvormimall & tunnused \\
\hline
\underline{nüčüi}\,+\,n & \textsc{ sg nom } \\
\underline{nüčüi}\,+\,ze & \textsc{ sg gen } \\
\underline{nüčüi}\,+\,sse & \textsc{ sg par } \\
\underline{nüčüi}\,+\,zese & \textsc{ sg ill } \\
\underline{nüčüi}\,+\,zez & \textsc{ sg ine } \\
\underline{nüčüi}\,+\,zess & \textsc{ sg ela } \\
\underline{nüčüi}\,+\,zelle & \textsc{ sg all } \\
\underline{nüčüi}\,+\,zell & \textsc{ sg ade } \\
\underline{nüčüi}\,+\,zelt & \textsc{ sg abl } \\
\underline{nüčüi}\,+\,zessi & \textsc{ sg tra } \\
\underline{nüčüi}\,+\,zessaa & \textsc{ sg ter } \\
\underline{nüčüi}\,+\,zeka & \textsc{ sg com } \\
\underline{nüčüi}\,+\,zed & \textsc{ pl nom } \\
\underline{nüčüi}\,+\,zije & \textsc{ pl gen } \\
\underline{nüčüi}\,+\,ziit & \textsc{ pl par } \\
\underline{nüčüi}\,+\,ziise & \textsc{ pl ill } \\
\underline{nüčüi}\,+\,ziiz & \textsc{ pl ine } \\
\underline{nüčüi}\,+\,ziiss & \textsc{ pl ela } \\
\underline{nüčüi}\,+\,ziille & \textsc{ pl all } \\
\underline{nüčüi}\,+\,ziill & \textsc{ pl ade } \\
\underline{nüčüi}\,+\,ziilt & \textsc{ pl abl } \\
\underline{nüčüi}\,+\,ziissi & \textsc{ pl tra } \\
\underline{nüčüi}\,+\,ziissaa & \textsc{ pl ter } \\
\underline{nüčüi}\,+\,zijka & \textsc{ pl com } \\
\end{tabular}
\end{sideways}
\captionof{table}{Tüüpsõna \arabic{mallinumber}\,\textit{nüčüin} ekstraheeritud muutvormimallid.}
\label{tab:tüüpsõnamall-nüčüin}

\end{minipage}

 
\vspace{1em}
\noindent Tüüpsõna hõlmab vormisõnastiku 2 lekseemi: \vadja{\underline{nüčüi}n} ja \vadja{\underline{čärpei}n}.
